臺灣臺中地方法院臺中簡易庭小額民事判決
111年度中小字第808號
原      告  何德淵  
被      告  鄭雅竹  


上列當事人間侵權行為損害賠償（交通）事件，於民國111年4月
14日言詞辯論終結，本院判決如下：
    主      文
被告應給付原告新臺幣貳萬壹仟柒佰柒拾參元。
原告其餘之訴駁回。
訴訟費用新臺幣壹仟元由被告負擔新臺幣捌佰捌拾參元，餘由原
告負擔。
本判決原告勝訴部分得假執行。
    事實及理由
一、被告經合法通知，無正當理由，未於言詞辯論期日到場，核
    無民事訴訟法第386 條所列各款情形，爰依原告之聲請，由
    其一造辯論而為判決。
二、原告主張：被告於民國110年12月8日9時34分許，駕駛車牌
    號碼000-0000號自用小客車，行經臺中市西屯區文心路3段0
    5548路燈旁，未保持行車安全距離，追撞前方停等紅燈由原
    告駕駛其所有之車牌號碼000-0000號營業小客車（下稱系爭
    車輛），造成系爭車輛受損，系爭車輛經送修復估價後，所
    需修復費用為新臺幣（下同）1萬9261元（含零件費用7080
    元、鈑金費用3773元、塗裝費用8408元），原告並受有修車
    期間3日之營業損失5400元（1800×3＝5400元），合計共2萬4
    661元，爰依侵權行為之法律關係，請求被告如數給付等語
    ，並聲明：被告應給付原告2萬4661元。
三、被告未於言詞辯論期日到場，亦未提出書狀為何聲明或陳述
    。
四、得心證之理由：
　㈠原告主張之事實，業據其提出估價單、相片、臺中市政府警
    察局道路交通事故初步分析研判表、道路交通事故現場圖為
    證（見卷第19-27頁），並有臺中市政府警察局道路交通事
    故調查卷宗及車籍資料附卷可稽（見卷第51-69頁）。被告
    已於相當時期受合法通知，未於言詞辯論期日到場，亦未提
    出準備書狀為何爭執，依民事訴訟法第280條第3項準用第1
    項之規定，視同被告對於原告主張之事實自認，依上堪信原
    告前開主張之事實為真正。
　㈡按汽車、機車或其他非依軌道行駛之動力車輛，在使用中加
    損害於他人者，駕駛人應賠償因此所生之損害。但於防止損
    害之發生，已盡相當之注意者，不在此限，民法第191條之2
    定有明文。被告駕車自後追撞系爭車輛，復未主張並舉證其
    就防止車禍事故損害之發生，已盡相當之注意，應認被告就
    事故發生有過失，又被告之過失行為與系爭車輛受損有相當
    因果關係。被告駕車肇事過失毀損系爭車輛之事實，洵可認
    定為真正。
　㈢按不法毀損他人之物者，被害人得請求賠償其物因毀損所減
    少之價額；負損害賠償責任者，除法律另有規定或契約另有
    訂定外，應回復他方損害發生前之原狀；第1項情形，債權
    人得請求支付回復原狀所必要之費用，以代回復原狀；損害
    賠償，除法律另有規定或契約另有訂定外，應以填補債權人
    所受損害及所失利益為限，民法第196條、第213條第1、3項
    、第216條第1項分別定有明文。次按物被毀損時，被害人除
    得依民法第196條請求賠償外，並不排除民法第213條至第21
    5條之適用。依民法第196條請求賠償物被毀損所減少之價額
    ，得以修復費用為估定之標準，但以必要者為限( 例如：修
    理材料以新品換舊品，應予折舊 )。被害人如能證明其物因
    毀損所減少之價額，超過必要之修復費用時，就其差額，仍
    得請求賠償（最高法院77年度第9次民事庭會議決議(一)參
    照）。又不法毀損他人之物者，依民法第196 條規定，應向
    被害人賠償其物因毀損所滅少之價額，並非賠償修理其物所
    實際支出之修理費。故物被不法毀損後，僅須其物之價額減
    少，即須賠償其所減少之價額。至其物有無修理及其修理費
    有無實際支出，在所不問（最高法院72年度台上字第3792號
    判決參照）。原告陳明系爭車輛尚未修理，仍非不得請求被
    告賠償。查系爭車輛因車禍受損送交中部汽車股份有限公司
    文雅服務廠估修，修理費1萬9261元，其中零件費用7080元
    、鈑金費用3773元、塗裝費用8408元，有估價單可考（見卷
    第19頁）。零件部分7080元，既係以新品換舊品，自應將零
    件折舊部分予以扣除。系爭車輛於109年11月出廠，有行車
    執照影本附卷可稽（見卷第77頁），依營利事業所得稅查核
    準則第95條第6 項規定：「固定資產提列折舊採用定率遞減
    法者，以一年為計算單位，其使用期間未滿一年者，按實際
    使用之月數相當於全年之比例計算之，不滿一月者，以一月
    計」，系爭車輛自109年11月使用至本件損害發生之110年12
    月8日，使用之期間應以1年2月計，其折舊扣除標準，依行
    政院所頒固定資產耐用年數表及固定資產折舊率表之規定，
    小型車之耐用年數為5 年，依定率遞減法，每年折舊369/10
    00，則更換零件費用7080元依上開標準計算，扣除折舊額後
    為4192元（計算方法如附表），加計鈑金費用3773元及塗裝
    費用8408元，系爭車輛之必要修理費用為1萬6373元（4192
    元＋3773元＋8408元＝16373元）。
  ㈣再按損害賠償義務人所應負之損害賠償責任，係回復被害人
    於損害發生前之應有經濟狀態。系爭車輛係供營業計程車使
    用，因遭毀損送修而喪失之使用可能性（使用利益），就依
    通常情形可得預期之利益，自得請求加害人損害賠償，以回
    復損害發生前之應有狀態。原告主張系爭車輛因毀損送修3
    日無法使用，以每日營收1800元計算，受有營業損失5400元
    ，為被告所不爭執，堪認為真正。原告請求被告賠償使用利
    益即營業損失5400元，應無不合。
五、從而，原告本於侵權行為之法律關係，請求被告給付2萬177
    3元（16373元＋5400元＝21773元），為有理由，應予准許。
    逾此範圍之請求，為無理由，應予駁回。並依民事訴訟法第
    79條、第436條之19第1項規定，確定本件訴訟費用1000元由
    被告負擔883元，餘由原告負擔。
六、本件小額訴訟為被告敗訴判決，依民事訴訟法第436條之20
    規定，應依職權宣告假執行。
七、據上論結，本件原告之訴為一部有理由，一部無理由，依民
    事訴訟法第436條之23、第436條第2項、第385條第1項前段
    、第79條、第436條之19第1項、第436條之20，判決如主文
    。
中　　華　　民　　國　　111 　年　　5 　　月　　12　　日
                  臺灣臺中地方法院臺中簡易庭
                                  法  官  熊祥雲　　
以上正本係照原本作成。
如不服本判決，應於送達後20日內，以判決違背法令為理由，向
本院提出上訴狀並表明上訴理由（上訴理由應表明一、原判決所
違背之法令及其具體內容；二、依訴訟資料可認為原判決有違背
法令之具體事實），如於本判決宣示後送達前提起上訴者，應於
判決送達後20日內補提上訴理由書（須附繕本）。如委任律師提
起上訴者，應一併繳納上訴審裁判費。
中　　華　　民　　國　　111 　年　　5　　月　　12 　　日
                                  書記官  王麗麗　
附表
折舊時間           金額
第1年折舊值        7,080×0.369=2,613
第1年折舊後價值    7,080-2,613=4,467
第2年折舊值        4,467×0.369×(2/12)=275
第2年折舊後價值    4,467-275=4,192